【裁判字號】    91,易,566
【裁判日期】    920409
【裁判案由】    竊盜
【裁判全文】
臺灣桃園地方法院刑事判決                          九十一年度易字第五六六號
    公  訴  人  臺灣桃園地方法院檢察署檢察官
    被      告  戊○○
右列被告因竊盜案件，經檢察官提起公訴（九十一年度偵字第三七００號），本院判
決如左：
    主  文
戊○○連續竊盜，處有期徒刑柒月。
    事  實
一、戊○○基於意圖為自己不法所有之概括犯意，先於民國九十一年二月一日下午五
    時許，在桃園縣中壢市中壢火車站外五十公尺（公訴人誤載為「火車站內」）處
    ，徒手竊取甲○○置於皮包內之摩托羅拉牌行動電話（內含門號ＳＩＭ卡一枚）
    一支，得手後將前開行動電話內之ＳＩＭ卡取下持有，並將前開行動電話持向桃
    園縣中壢市某夜市內流動攤販處轉售牟利。復承前相同犯意，於同年月三日下午
    八時許，在桃園縣中壢市○○路觀光夜市內，徒手將己○○所背之背包打開，欲
    竊取背包內之行動電話，惟因不易得手而作罷。又於同日下午九時許，在前開觀
    光夜市內，復以同樣方式打開乙○○之背包，竊取背包內之ＮＯＫＩＡ牌行動電
    話一支、計算機一台、郵局提款卡及學生證等物得手後，據為己有。再於同日稍
    晚，在前開觀光夜市內，再以相同方式打開游惠琄（公訴人誤載為「丁○瑛」）
    之背包，竊取背包內之ＳＡＮＹＯ牌ＰＨＳ型行動電話一支，得手後據為己有。
    嗣於同日下午九時三十分許，經民眾發現後報警當場查獲，並在戊○○身上查獲
    前開乙○○、游惠琄遭竊之行動電話及不詳姓名年籍之人所有之ＡＣＥＲ牌行動
    電話各一支及前開甲○○遭竊之行動電話內使用之門號ＳＩＭ卡一枚，而悉上情
    。
二、案經桃園縣警察局中壢分局報請臺灣桃園地方法院檢察署檢察官偵查起訴。
    理  由
一、右揭犯罪事實，業據被告戊○○於警詢、偵查中及本院審理中坦承不諱，核與被
    害人甲○○、己○○、乙○○於警詢中之指訴、被害人游惠琄於本院調查中之指
    訴相符，並經證人即目擊被告行竊之丙○○於警詢中證述其目睹被告行竊之過程
    綦詳，此外，復有贓物領據三紙在卷可稽，被告自白核與事實相符。是本案事證
    明確，被告犯行洵堪認定，應予依法論科。
二、核被告所為，核犯刑法第三百二十條第一項之普通竊盜既遂罪及同條第三項、第
    一項之普通竊盜未遂罪。被告先後三次竊盜既遂與一次竊盜未遂之犯行，時間緊
    接，方法相同，觸犯構成要件相同之罪名，顯係基於概括犯意為之，為連續犯，
    應依刑法第五十六條規定論以一罪之普通竊盜既遂罪，並加重其刑。爰審酌被告
    犯罪之目的及動機均係為貪圖小利，不思勤奮工作以賺取個人及家庭所需、被告
    犯罪之手段均是利用被害人未察覺時下手扒竊、被告之品行、智識程度、其犯罪
    所造成之危害非輕及犯罪後坦承犯行之態度等一切情狀，量處如主文所示之刑，
    以示懲儆。
三、公訴意旨另以：被告戊○○承前相同犯意，於九十一年二月三日下午八時許，在
    桃園縣中壢市○○路觀光夜市內，竊取一名姓名年籍不詳之人所有之ＡＣＥＲ牌
    行動電話乙支，因認被告就此部分亦涉有刑法第三百二十條第一項之竊盜罪嫌云
    云。公訴人認被告涉有前開犯行，無非係以被告於警詢、偵查中之自白及扣案Ａ
    ＣＥＲ牌行動電話乙支，為其主要論據。惟按犯罪事實，應依證據認定之，無證
    據不得推定其犯罪事實。又不能證明被告犯罪者，應諭知無罪之判決，刑事訴訟
    法第一百五十四條、第三百零一條第一項分別定有明文。次按被告之自白，不得
    作為有罪判決之唯一證據，仍應調查其他必要之證據，以查其是否與事實相符，
    刑事訴訟法第一百五十六條第二項定有明文。查被告於本院審理中堅決否認涉有
    竊取前開行動電話之犯行，辯稱：前開行動電話係其在路上撿到後，供自己使用
    的等語，惟本院查無該支行動電話之所有人姓名年籍，亦未查得該支行動電話所
    屬序號（000000000000000號）之雙向通聯資料，此有桃園縣警
    察局中壢分局九十二年二月二十六日中警分刑字第０九二０００二三五０號函及
    附件可資佐證，故本院無從得知公訴人指訴該次犯行之被害人為何人，顯見公訴
    人指訴被告所涉前開犯行，除被告之自白外，別無其他證據可資佐證，是以，被
    告此部分之犯行，尚屬不能證明，此外，復查無其他積極證據足認被告確有此部
    分之犯行，惟此部分如成立犯罪，與本案有連續犯之裁判上一罪關係，爰不另為
    無罪之諭知。
據上論斷，應依刑事訴訟法第二百九十九條第一項前段，刑法第五十六條、第三百二
十條第一項，罰金罰鍰提高標準條例第一條前段，判決如主文。
本案經檢察官邱曉華到庭執行職務。
中      華      民      國      九十二    年      四      月      九    日
                              臺灣桃園地方法院刑事第一庭
                              審判長法  官  吳  爭  奇
        法  官  曾  雨  明
                                    法  官  胡  芷  瑜
右正本證明與原本無異。
如不服本判決，應於判決送達後十日內向本院提出上訴狀 (應附繕本)，上訴於臺灣
高等法院。
                                    書記官  劉  晨  輝
中      華      民      國      九十二    年      四      月     十四   日
附錄論罪科刑依據之法條：
刑法第三百二十條第一項
意圖為自己或第三人不法之所有，而竊取他人之動產者，為竊盜罪，處五年以下有期
徒刑、拘役或五百元以下罰金。


司法院資訊處製作；財團法人民間司法改革基金會備份。
